臺灣臺中地方法院刑事判決
111年度訴字第324號
公  訴  人  臺灣臺中地方檢察署檢察官
被      告  蘇世和


選任辯護人  謝念廷律師（法扶律師）
上列被告因毒品危害防制條例案件，經檢察官提起公訴（110年
度偵字第33302號）及移送併辦（110年度偵字第7379號），本院
判決如下：
    主    文
乙○○犯販賣第三級毒品而混合二種以上毒品罪，處有期徒刑參年
捌月；扣案如附表編號1-1及編號2所示之物沒收。又犯販賣第三
級毒品而混合二種以上毒品罪，處有期徒刑參年捌月；扣案如附
表編號1-2、2、3所示之物沒收。應執行有期徒刑肆年捌月；沒
收部分併執行之。
    犯罪事實
一、乙○○明知4-甲基甲基卡西酮、甲基-N,N-二甲基卡西酮均屬
    毒品危害防制條例第2條第2項第3款所列管之第三級毒品，
    不得非法販賣，竟意圖營利，基於販賣第三級毒品4-甲基甲
    基卡西酮、甲基-N,N-二甲基卡西酮而混合二種以上毒品之
    咖啡包（下稱毒咖啡包）之犯意，持用如附表編號2所示之
    手機，分別為下列之犯行：（一）於民國110年10月14日13
    時5分許，駕駛車牌號碼000-0000號自用小客車，前往臺中
    市○區○○○路00號前，乙○○當場交付外包裝為「蘋果西打」、
    「一日見效」等含有二種以上第三級毒品成分之毒咖啡包各
    3包（合計6包，外包裝「蘋果西打」部分總毛重12.31公克
    、外包裝「一日見效」部分總毛重10.91公克）予許佑均，
    許佑均則給付價金新臺幣（下同）3,000元予乙○○，而完成
    交易。（二）於同日16時15分許，乙○○再次駕駛上開自用小
    客車，前往臺中市○區○○○路00號前，當場交付外包裝為「花
    圖示彩色」而含有二種以上第三級毒品成分之毒咖啡包6包
    （總毛重12.49公克）予黃如萍，黃如萍則給付價金3,000元
    予乙○○，而完成交易。嗣經員警察覺並尾隨乙○○，而於同日
    17時許，在臺中市○區○○○路0段00號前，見乙○○停放好車輛
    下車，遂以準現行犯逮捕，並扣得內含4-甲基甲基卡西酮、
    甲基-N,N-二甲基卡西酮等成分、外包裝「花圖示彩色」之
    毒咖啡包33包（總毛重64.54公克）及IPhone11 pro max行
    動電話1支，始悉上情。
二、案經臺灣臺中地方檢察署檢察官指揮臺中市政府警察局第五
    分局偵辦後報告臺灣臺中地方檢察署檢察官偵查起訴及移送
    併辦。
    理    由
壹、證據能力部分：
　　按被告以外之人於審判外之言詞或書面陳述，除法律有規定
    者外，不得作為證據，刑事訴訟法第159條固定有明文，惟
    被告以外之人於審判外之陳述，雖不符同法第159條之1至之
    4規定，而經當事人於審判程序同意作為證據，法院審酌該
    言詞陳述或書面陳述作成時之情況，認為適當者，亦得為證
    據；又當事人、代理人或辯護人於法院調查證據時，知有第
    159條第1項不得為證據之情形，而未於言詞辯論終結前聲明
    異議者，視為有前項之同意，同法第159條之5亦定有明文。
    其立法意旨在於傳聞證據未經當事人之反對詰問予以核實，
    原則上先予排除，惟若當事人已放棄詰問或未聲明異議，基
    於證據資料愈豐富，愈有助於真實發現之理念，且強化言詞
    辯論原則，法院自可承認該傳聞證據例外擁有證據能力。經
    查，本案判決所引用之供述證據（含言詞及書面陳述），被
    告乙○○及其辯護人於本院準備程序時表示均同意有證據能力
    等語（本院卷第112至113頁），且檢察官、被告及辯護人於
    本院審理中調查證據時，亦均未於言詞辯論終結前聲明異議
    （本院卷第174至175頁），又本院審認上開證據作成時之情
    況，應無違法取證或不當情事，與本案待證事實間復具有相
    當之關聯性，以之作為證據應屬適當，依刑事訴訟法第159
    條之5規定，自有證據能力。
貳、實體部分：
一、上開犯罪事實，業據被告乙○○於警詢、偵查、本院準備程序
    及審理時均坦承不諱（偵33302號卷第27至28、29至33、215
    至216、251至253、283至286、319至320頁、本院卷第109至
    118、171至183頁），核與證人許佑均、黃如萍分別於警詢
    、偵查中所為證述（偵33302號卷第61至75、77至83、85至8
    6、119至133、235至238、243至246頁）大致相符，復有110
    年10月15日員警職務報告、【乙○○】現場及扣案物品照片、
    【乙○○】微信對話紀錄擷圖、【許佑均】現場及蒐證照片、
    【許佑均】手機微信對話紀錄翻拍照片、【黃如萍】微信對
    話紀錄擷圖、衛生福利部草屯療養院110年10月15日草療鑑
    字第1101000276號鑑驗書、110年10月20日草療鑑字第11010
    00277號鑑驗書、110年10月15日草療鑑字第1101000272號鑑
    驗書、110年10月15日草療鑑字第1101000274號鑑驗書、110
    年10月20日草療鑑字第1101000273號鑑驗書、110年10月20
    日草療鑑字第1101000275號鑑驗書各1份在卷可考（偵33302
    號卷第25、35至39、43至45、47至58、105至111、112至117
    、159至161、331至347頁），且有扣案如附表編號1至3所示
    之物可佐。衡以近年來毒品之濫用，危害國民健康與社會安
    定日益嚴重，治安機關對於販賣或施用毒品之犯罪行為，無
    不嚴加查緝，各傳播媒體對於政府大力掃毒之決心亦再三報
    導，已使毒品不易取得且物稀價昂，苟被告於有償交付毒咖
    啡包予買受人之交易過程中無利可圖，縱屬至愚，亦無甘冒
    被取締移送法辦判處重刑之危險而平白從事上開毒品交易之
    理，是其販入之價格必較其出售之價格為低，而有從中以買
    賣價差或量差謀利之意圖及事實，應屬合理認定；又販賣含
    有第三級毒品成分4-甲基甲基卡西酮、甲基-N,N-二甲基卡
    西酮之毒咖啡包係違法行為，非可公然為之，而毒咖啡包亦
    無公定價格，係可任意分裝增減分量，每次買賣之價格、數
    量，亦隨時依雙方之關係深淺、資力、需求量、對行情之認
    知、來源是否充裕、查緝是否嚴謹、購買者被查獲時供述購
    買對象之可能風險之評估等因素，而異其標準，機動調整，
    非可一概論之。而販賣之利得，除非經行為人詳細供出各次
    所販賣毒品之進價及售價，且數量俱臻明確外，實難查得其
    交易實情，然販賣者從價差或量差中牟利，方式雖異，惟其
    販賣行為在意圖營利則屬同一。從而，舉凡有償交易，除足
    以反證其確係另基於某種非圖利本意之關係外，通常尚難因
    無法查悉其精確之販入價格，作為是否高價賣出之比較，諉
    以無營利之意思而阻卻販賣犯行之追訴。是本案被告上開販
    賣混有二種以上第三級毒品成分之毒咖啡包之犯行係屬重罪
    ，如於買賣之過程中無利可圖，被告當無甘冒觸犯刑罰之高
    度風險幫助他人取得毒品之理，是被告主觀上顯有營利之意
    圖而販賣混有二種以上第三級毒品成分之毒咖啡包之犯意，
    應足以認定。綜上所述，被告上開自白核與事實相符，應堪
    採信。本案事證明確，被告上開販賣混有二種以上第三級毒
    品成分之毒咖啡包之犯行，均洵堪認定，均應予依法論科。
二、論罪科刑：
（一）查4-甲基甲基卡西酮、甲基-N,N-二甲基卡西酮均為毒品
      危害防制條例第2條第2項第3款所定之第三級毒品，依法
      皆不得持有純質淨重5公克以上、販賣。
（二）按109年1月15日修正公布，109年7月15日生效施行之毒品
      危害防制條例第9條第3項規定：「犯前5條之罪而混合二
      種以上之毒品者，適用其中最高級別毒品之法定刑，並加
      重其刑至二分之一。」其立法理由係謂：「本條第3項所
      稱之混合，係指將二種以上之毒品摻雜調合，無從區分而
      言（如置於同一包裝）。依目前毒品查緝實務，施用混合
      毒品之型態日益繁多，且因混合毒品之成分複雜，施用後
      所造成之危險性及致死率均高於施用單一種類者，為加強
      遏止混合毒品之擴散，爰增訂第3項，規定犯第4條至第8
      條之罪，而有混合二種以上毒品之情形者，加重其刑至二
      分之一。另本項係屬分則之加重，為另一獨立之犯罪型態
      ，如其混合二種以上毒品屬不同級別，應依最高級別毒品
      所定之法定刑，並加重其刑至二分之一，例如販賣混合第
      三級及第四級毒品者，依販賣第三級毒品之法定刑處斷，
      並加重其刑至二分之一；如屬同一級別者，因無從比較高
      低級別，則依各該級別毒品所定之法定刑，加重其刑至二
      分之一，併予敘明。」查被告如本案販賣予證人許佑均、
      黃如萍所有之附表編號4至5所示之毒咖啡包、及販賣所剩
      餘如附表編號3所示之毒咖啡包，經送請鑑定結果，檢出
      第三級毒品4-甲基甲基卡西酮、甲基-N,N-二甲基卡西酮
      成分，且各毒咖啡包所含之毒品均係在同一包裝內摻雜調
      合，無從區分，自屬上開規定所稱之混合二種以上之毒品
      。被告雖主張附表編號3至5所示之毒咖啡包，混和之甲基
      -N,N-二甲基卡西酮成分僅屬微量無法估算含量，故不應
      適用第9條第3項加重其刑之規定，惟揆諸前揭說明，為加
      強遏止混合毒品之擴散，是本罪之立法目的即在遏止此種
      販毒者往往也不清楚究竟混雜何種毒品在內之新興「咖啡
      包毒品」之販售流通，被告供稱其不知本案毒品成份，包
      裝內有可能混有其他毒品等語（本院卷第181頁），是被
      告向毒品上游購毒時，雖然並不清楚毒咖啡包內成份，然
      其本身於出售附表編號4至5所示之毒咖啡包時，對於包裝
      內成份是否會摻有其他毒品而一併出售，亦非被告所關心
      。則被告雖主張咖啡包內摻有不同微量之甲基-N,N-二甲
      基卡西酮成分，其並不知情，然此部分被告既已明知出售
      之毒咖啡包內並非毒品原型晶體，自有可能於咖啡包內混
      入多種成份不明之毒品，造成施用者危險，猶不違其本意
      而出賣，自應負毒品危害防制條例第9條第3項之加重罪責
      ，附此敘明。
（三）核被告上開所為，均係犯毒品危害防制條例第9條第3項、
      第4條第3項之販賣第三級毒品而混合二種以上毒品罪。公
      訴意旨雖漏未論及毒品危害防制條例第9條第3項之罪名，
      惟因基本社會事實同一，且此部份業經本院當庭告知該部
      分罪名（本院卷第173頁)，無礙被告防禦權之行使，就此
      部分爰依法變更起訴法條。
（四）另依卷附證據，尚無法證明被告如犯罪事實欄一㈠所示販
      賣犯行前持有第三級毒品之數量已達純質淨重達5公克以
      上（扣案如附表編號4所示標示「蘋果西打」包裝毒咖啡
      包，經檢驗單位抽取1包檢驗後，4-甲基甲基卡西酮驗前
      淨重為3.3959公克，純度4.4％，驗餘純質淨重為0.1494公
      克，推估檢驗前總淨重為10.0460公克，4-甲基甲基卡西
      酮總純質淨重為0.4420公克；其中甲基-N,N-二甲基卡西
      酮因純度<1％而不予計算。扣案如附表編號4所示標示「一
      日見效」包裝毒咖啡包，經檢驗單位抽取1包檢驗後，4-
      甲基甲基卡西酮驗前淨重為2.2290公克，純度8.7％，純質
      淨重0.1939公克，推估驗前總淨重為6.2244公克，4-甲基
      甲基卡西酮總純質淨重為0.5415公克；其中甲基-N,N-二
      甲基卡西酮因純度<1％而不予計算。＊4-甲基甲基卡西酮總
      純質淨重為0.4420+0.5415=0.9835公克）。至被告如犯罪
      事實欄一（二）所示販賣前持有第三級毒品之數量，已達
      純質淨重5公克以上（扣案如附表編號5所示標示「花圖示
      」包裝毒咖啡包，經檢驗單位抽取1包檢驗後，4-甲基甲
      基卡西酮驗前淨重為1.3779公克，純度11.9％，驗餘純質
      淨重為0.1640公克，推估檢驗前總淨重為6.5457公克，4-
      甲基甲基卡西酮總純質淨重為0.7789公克；其中甲基-N,N
      -二甲基卡西酮因純度<1％而不予計算；而被告販賣所餘如
      附表編號3所示標示「花圖示」包裝毒咖啡包，經檢驗單
      位抽取1包檢驗後，4-甲基甲基卡西酮驗前淨重為1.1644
      公克，純度14.7％，驗餘純質淨重為0.1712公克，推估驗
      前檢驗前總純質淨重為31.9549公克，4-甲基甲基卡西酮
      總純質淨重為4.6974公克；其中甲基-N,N-二甲基卡西酮
      因純度<1％而不予計算）。是被告就犯罪事實欄一（二）
      所示部分（計算式：0.7789+4.6974=5.4763），持有第三
      級毒品逾5公克之罪，既屬其販賣前持有，自應為其販賣
      之高度行為所吸收，不另論罪。
（五）被告上開所犯2次販賣第三級毒品而混合二種以上毒品罪
      ，犯意各別，行為互殊，應予分論併罰。
（六）被告就犯罪事實欄一（一）、（二）所示之販賣第三級毒
      品而混合二種以上之毒品罪，均應依毒品危害防制條例第
      9條第3項之規定，除適用其中最高級別即販賣第三級毒品
      之法定刑外，並加重其刑。按毒品危害防制條例第17條第
      2項規定「犯第4條至第8條之罪於偵查及歷次審判中均自
      白者，減輕其刑」。又販賣第三級毒品而混合二種以上之
      毒品罪，本質上亦為毒品危害防制條例第4條之販賣毒品
      罪，自有毒品危害防制條例第17條第2項規定之適用。查
      被告對於如犯罪事實欄一㈠、㈡所示犯行，於偵、審中均自
      白犯罪，詳如前述，爰各依上開規定減輕其刑，是本案被
      告自得依毒品危害防制條例第17條第2項規定減輕其刑，
      並依法先依毒品危害防制條例第9條第3項規定加重後依毒
      品危害防制條例第17條第2項規定減輕之。至公訴意旨雖
      認被告供述其本案販賣第三級毒品來源為邱毅德，並因而
      查獲邱毅德，業據證人邱毅德於臺灣臺中地方檢察署檢察
      官偵訊中坦承不諱（偵33302號卷第291至295、307至310
      頁），然依證人邱毅德於偵查中所述，其販賣予被告之毒
      咖啡包並非本案被告於110年10月14日所販賣予證人許佑
      均及黃如萍者，從而，本案自無毒品危害防制條例第17條
      第1項規定之適用。又公訴意旨雖以被告前因公共危險案
      件，經臺灣高雄地方法院以105年度交簡字第4838號判決
      判處有期徒刑3月確定，於106年3月24日易科罰金及易服
      勞役執行完畢，其於徒刑執行完畢後5年內故意再犯本案
      有期徒刑以上之罪，為累犯等語，惟被告於本院審理時爭
      執其並無易科罰金，僅易服勞役，而檢察官就此並未具體
      指明被告係於何時以易科罰金或易服勞役方式執行完畢，
      是參酌最高法院刑事大法庭110年度台上大字第5560號判
      決意旨，被告對於累犯之構成與否既有所爭執，是自無從
      率認被告本案確有公訴意旨所指累犯之成立，併予敘明。
（七）又被告之辯護人雖以被告犯後態度良好，且協助員警追查
      毒品來源為由，請求依刑法第59條規定酌減其刑等語，然
      按刑法第59條之酌量減輕其刑，必於犯罪之情狀，在客觀
      上足以引起一般同情，認為即予宣告法定低度刑期，猶嫌
      過重者，始有其適用。如別有法定減輕之事由，應先依法
      定減輕事由減輕其刑後，科以最低刑度，猶嫌過重時，始
      得為之；若有二種以上法定減輕事由，仍應先依法定減輕
      事由遞減其刑後，科以最低刑度，猶嫌過重時，始得再依
      刑法第59條規定酌減其刑（最高法院101年度台上字第308
      9號判決參照）。本院審酌毒品戕害國民健康至鉅，製造
      、運輸、販賣等行為情節尤重，更應嚴加非難，所為實乃
      法所不容而懸為厲禁，被告為具有正常智識之人，自難諉
      為不知，又審酌毒咖啡包於目前國內流通之泛濫，對社會
      危害之深且廣，此乃一般普遍大眾皆所週知，是其並非不
      知毒品危害之人，苟於法定刑度之外，動輒適用刑法第59
      條之規定減輕其刑，亦不符禁絕毒品來源，使國民遠離毒
      害之刑事政策；且本院就被告所為販賣混合二種以上第三
      級毒品犯行，已依毒品危害防制條例第17條第2項規定減
      輕其刑，而與其本案所犯情節相衡，已難認有何過苛而足
      以引起一般人同情之情形，是被告之辯護人請求依刑法第
      59條規定酌減其刑，並無足採。
（八）臺灣臺中地方檢察署檢察官另以110年度偵字第7379號移
      送本院併案審理，經核該部分犯行與原起訴部分係屬同一
      犯罪事實，本院自應併予審理。
（九）爰以行為人之責任為基礎，審酌毒品戕害國人身心健康，
      且嚴重影響社會治安，故政府立法嚴禁販賣毒品、持有毒
      品或逾量，並以高度刑罰來遏止毒品氾濫之問題，惟被告
      知悉毒品為政府嚴令所禁止，仍販賣混有二種以上第三級
      毒品之毒咖啡包予證人許佑均及黃如萍，顯見被告並未考
      慮毒品對社會、國人之不良影響，害人害己，使施用者成
      癮，陷入不可自拔之困境，且影響國家整體之未來至深且
      鉅；兼衡被告犯後尚知坦承犯行，態度尚可，暨其於本院
      審理時自陳之智識程度、家庭生活及經濟狀況（本院卷第
      183頁），再考以本案犯罪動機、目的、手段、犯罪所生
      之危害、所獲利益及期間等一切情狀，分別量處如主文所
      示之刑；暨依刑法第51條第5款規定，審以被告於同日以
      相類似手法販賣第三級毒品之犯罪情節，所獲利益等，定
      其應執行刑如主文所示。
三、沒收部分：
（一）按犯罪所得，屬於犯罪行為人者，沒收之。但有特別規定
      者，依其規定；前二項之沒收，於全部或一部不能沒收或
      不宜執行沒收時，追徵其價額。刑法第38條之1第1項、第
      3項分別定有明文。查被告已於偵查中繳回犯罪所得6,000
      元，此部分為被告本案販賣毒品所得（即附表編號1-1及1
      -2所示部分），自應依刑法第38條之1第1項前段規定，於
      被告所犯罪刑項下宣告沒收，並於全部或一部不能沒收或
      不宜執行沒收時，追徵其價額。
（二）次按犯第4條至第9條、第12條、第13條或第14條第1項、
      第2項之罪者，其供犯罪所用之物，不問屬於犯罪行為人
      與否，均沒收之，毒品危害防制條例第19條第1項定有明
      文。查如附表編號2所示之手機，係供被告聯繫本案各次
      販賣毒品事宜所用之物，業據被告於本院準備程序時供承
      在卷（本院卷第116頁），不問屬於被告與否，應依上開
      規定於被告各次販賣毒品犯行之罪刑項下宣告沒收。
（三）按毒品危害防制條例所定之第三級、第四級毒品，應認係
      違禁物。又販賣第三級、第四級毒品而被查獲，其所販賣
      之第三級、第四級毒品，係供實行販賣犯罪行為所使用之
      目的物，亦屬供犯罪所用之物。而供犯罪所用之物併具違
      禁物之性質者，因違禁物不問是否屬於犯罪行為人所有，
      均應宣告沒收，自應優先適用刑法第38條第1項之規定（
      最高法院100年度第3次刑事庭會議決議參照）。次按以營
      利為目的購入毒品，經多次販賣後，持有剩餘毒品被查獲
      ，其各次販賣毒品行為，固應併合處罰。惟該持有剩餘毒
      品之低度行為，應僅為最後一次販賣毒品之高度行為所吸
      收，不另論罪。故就該查獲之剩餘毒品，祇能於最後一次
      之販賣毒品罪宣告沒收（或銷燬），不得於各次販賣毒品
      罪均宣告沒收（或銷燬）（最高法院100年度台上字第565
      5號判決參照）。扣案如附表編號3所示之毒咖啡包，經送
      請衛生福利部草屯療養院鑑定結果，含如附表編號3「備
      註」欄所示第三級毒品4-甲基甲基卡西酮、甲基-N,N-二
      甲基卡西酮成分，有衛生福利部草屯療養院草療鑑字110
      年10月15日、110年10月20日鑑驗書各1份可考（偵33302
      號卷第331至333頁），且為被告販賣毒咖啡包予證人黃如
      萍後所剩，因該等物品併具違禁物性質，且均核與被告所
      為如犯罪事實欄一㈡所示之犯行有關，揆諸前開規定及說
      明，不問屬於何人所有，均應依刑法第38條第1項規定，
      於被告如犯罪事實欄一㈡所示之罪刑項下宣告沒收。另盛
      裝上開毒品之包裝袋，以現今所採行之鑑驗方式，仍會殘
      留微量毒品而無法將之完全析離，均應視為毒品之一部分
      ，應一併予以沒收；至於鑑驗用罄部分，則因不復存在，
      自不為沒收之諭知。　　　　　　
據上論斷，應依刑事訴訟法第299條第1項前段、第300條，毒品
危害防制條例第9條第3項、第4條第3項、第17條第2項、第19條
第1項，刑法第11條、第51條第5款、第38條第1項、第38條之1第
1項前段，判決如主文。
本案經檢察官張富鈞提起公訴及移送併辦，檢察官甲○○到庭執行
職務。
中　　華　　民　　國　　111 　年　　5 　　月　　31　　日
                  刑事第十庭    審判長法  官  陳玉聰
　　　　　　　　　                    法  官  林芳如
　　　　　　　　　                    法  官  林怡姿
以上正本證明與原本無異。
如不服本判決應於收受送達後20日內向本院提出上訴書狀，並應
敘述具體理由；其未敘述上訴理由者，應於上訴期間屆滿後20日
內向本院補提理由書（均須按他造當事人之人數附繕本）「切勿
逕送上級法院」。
                                      書記官  黃泰能
中　　華　　民　　國　　111 　年　　5 　　月　　31　　日
附錄本案論罪科刑法條全文：
毒品危害防制條例第4條
製造、運輸、販賣第一級毒品者，處死刑或無期徒刑；處無期徒
刑者，得併科新臺幣3千萬元以下罰金。
製造、運輸、販賣第二級毒品者，處無期徒刑或10年以上有期徒
刑，得併科新臺幣1千5百萬元以下罰金。
製造、運輸、販賣第三級毒品者，處7年以上有期徒刑，得併科
新臺幣1千萬元以下罰金。
製造、運輸、販賣第四級毒品者，處5年以上12年以下有期徒刑
，得併科新臺幣5百萬元以下罰金。
製造、運輸、販賣專供製造或施用毒品之器具者，處1年以上7年
以下有期徒刑，得併科新臺幣150萬元以下罰金。
前5項之未遂犯罰之。

毒品危害防制條例第9條
成年人對未成年人販賣毒品或犯前三條之罪者，依各該條項規定
加重其刑至二分之一。
明知為懷胎婦女而對之販賣毒品或犯前三條之罪者，亦同。
犯前五條之罪而混合二種以上之毒品者，適用其中最高級別毒品
之法定刑，並加重其刑至二分之一。　

附表：
編號 品名 所有人 備註 1-1 新臺幣3,000元 乙○○  1-2 新臺幣3,000元 乙○○  2 手機1支 （IMEI:000000000000000） 乙○○  3 「花圖示」毒咖啡包33包     乙○○ 「花圖示」包裝毒咖啡包，經檢驗單位抽取1包檢驗後，4-甲基甲基卡西酮驗前淨重為1.1644公克，純度14.7％，驗餘純質淨重為0.1712公克，推估驗前檢驗前總純質淨重為31.9549公克，4-甲基甲基卡西酮總純質淨重為4.6974公克；其中甲基-N,N-二甲基卡西酮因純度<1％而不予計算。  ＊衛生福利部草屯療養院110年10月15日、同年月20日鑑驗書（偵卷第331至333頁） 4 「蘋果西打」、「一日見效」毒咖啡包各3包 許佑均 1.「蘋果西打」包裝毒咖啡包，經檢驗單位抽取1包檢驗後，4-甲基甲基卡西酮驗前淨重為3.3959公克，純度4.4％，驗餘純質淨重為0.1494公克，推估檢驗前總淨重為10.0460公克，4-甲基甲基卡西酮總純質淨重為0.4420公克；其中甲基-N,N-二甲基卡西酮因純度<1％而不予計算。 2.「一日見效」包裝毒咖啡包，經檢驗單位抽取1包檢驗後，4-甲基甲基卡西酮驗前淨重為2.2290公克，純度8.7％，純質淨重0.1939公克，推估驗前總淨重為6.2244公克，4-甲基甲基卡西酮總純質淨重為0.5415公克；其中甲基-N,N-二甲基卡西酮因純度<1％而不予計算。 　 ＊衛生福利部草屯療養院110年10月15日、同年月20日鑑驗書（偵卷第337至341頁） 5 「花圖示」咖啡包6包 黃如萍 「花圖示」包裝毒咖啡包，經檢驗單位抽取1包檢驗後，4-甲基甲基卡西酮驗前淨重為1.3779公克，純度11.9％，驗餘純質淨重為0.1640公克，推估檢驗前總淨重為6.5457公克，4-甲基甲基卡西酮總純質淨重為0.7789公克；其中甲基-N,N-二甲基卡西酮因純度<1％而不予計算。  ＊衛生福利部草屯療養院110年10月15日、同年月20日鑑驗書（偵卷第345至347頁）